【裁判字號】    97,交聲,1010
【裁判日期】    970917
【裁判案由】    聲明異議
【裁判全文】
臺灣高雄地方法院交通事件裁定            97年度交聲字第1010號
原處分機關  高雄市政府交通局
異  議  人  甲○○
上列受處分人因聲明異議案件，對於高雄市交通事件裁決所97年
4 月30日所為之處分（原處分：高市交裁字第32-B00000000號）
，聲明異議，本院裁定如下：
    主  文
異議駁回。
    理  由
一、原處分意旨略以：異議人即受處分人甲○○於民國（下同）
    97 年4月5 日20時37分，騎乘車號LGW-133 號重型機車，行
    經設有燈光號誌管制之前鎮區○○○路與一德路路口時，闖
    紅燈直行（北向南），遭舉發單位高雄市政府警察局前鎮分
    局員警彭仁聰當場攔停，並以異議人有違反道路交通管理處
    罰條例第53條第1 項規定之行為製單舉發。嗣異議人不服舉
    發於97年4 月11日向原處分機關提出申訴，經原處分機關函
    請舉發單位調查結果，仍認異議人有前開違規行為，原處分
    機關乃於97年4 月30日依道路交通管理處罰條例第53條第1
    項、第63條第1 項第3 款及違反道路交通管理事件統一裁罰
    基準及處理細則第43條、第44條及第67條之規定，裁處異議
    人罰鍰新臺幣（下同）1800元，並予記違規點數3 點。
二、異議人則以：異議人係於黃燈時通過前鎮區○○○路與一德
    路所形成之三叉路口，該路口並非一般平行街道，而係彎道
    ，員警攔查處因道路轉彎、前方建築物及路旁樹木所遮蔽，
    且黃燈只有5 秒，異議人當時時速只20至30公里，騎過路口
    之際，黃燈已轉變為紅燈，而警員當時所站之位置距路口約
    25公尺，不能清楚目睹異議人通過該路口之紅綠燈變化情況
    ，是其認定異議人有闖紅燈之行為，與事實不符云云，聲明
    異議，請求撤銷原處分。
三、按汽車駕駛人駕駛汽車，應遵守道路交通標誌、標線、號誌
    之指示，道路交通安全規則第90條前段定有明文。而汽車（
    包括機器腳踏車）駕駛人，行經有燈光號誌管制之交岔路口
    闖紅燈者，處1800元以上5400元以下罰鍰，並應記違規點數
    3 點，道路交通管理處罰條例第53條第1 項、第63條第1 項
    第3 款及第3 條第8 款亦分別定有明文。經查：
（一）異議人於前揭時間騎乘上開重機車，行經前鎮區○○○路
      與一德路路口，闖紅燈直行等情，業據證人即舉發警員彭
      仁聰於本院訊問時以具結擔保其供述之真實性並在負擔偽
      證罪之心理處罰狀態下證稱：伊當時所站位置距路口約20
      、30公尺，雖無法直接看到異議人所穿越之林森三路、一
      德路路口燈號，但可看到與該燈號同步變化之另一林森三
      路燈號，當時林森三路燈號為紅燈，一德路燈號為綠燈，
      異議人係林森三路紅燈開始後約7 至8 秒，始到達伊當時
      所站立之位置，依異議人當時的速度推算，其通過停止線
      時已是紅燈等語（見本院卷第31頁至第33頁），並有舉發
      違反道路交通管理事件通知單可稽（見本院卷第21頁），
      又執勤警員本其維護交通秩序、安全職責所為之舉發，自
      應受到合法、正確之推定，且衡諸執勤警員彭仁聰與異議
      人素不相識，亦無怨隙，又於本院具結擔保其證述真實，
      當無設詞攀誣異議人之可能，其證言應堪採信。是異議人
      騎乘機車行經有燈光號誌管制之交岔路口闖紅燈之違規事
      實，應堪認定。
（二）異議人雖辯稱：異議人當時時速只20至30公里，騎過路口
      之際，黃燈已轉變為紅燈，警員當時所站之位置距路口約
      25公尺，不能清楚目睹異議人通過林森三路、一德路路口
      之紅綠燈變化情況云云。但舉發警員彭仁聰依當時該路口
      之其他同步變化及對應變化之燈號，可以判斷異議人所通
      過路口之燈號是否為紅燈，業如前述，是異議人抗辯警員
      無法直接目睹路口燈號云云，自無理由。又當日林森三路
      、一德路路口，林森三路方向及一德路方向，黃燈均為4
      秒、紅燈清道時間均為2 秒，即該路口約有2 秒時間為全
      紅狀態，有高雄市府交通局97年9 月9 日高市交管字第
      0970041418號函可查（見本院卷第39頁），是當時林森三
      路黃燈4 秒後，雖轉為紅燈，但一德路之紅燈則尚未轉綠
      燈，仍繼續維持紅燈2 秒，而證人彭仁聰依當時林森三路
      紅燈「及」一德路綠燈之情狀，綜合判斷異議人通過路口
      之際為紅燈，較實際上林森三路口亮紅燈之時間，約已慢
      2 秒，對異議人並無不利，異議人抗辯舉發警員無法直接
      目睹路口燈號云云，即無理由。
四、綜上所述，異議人確有於前揭時、地騎乘上開機車行經有燈
    光號誌管制之交岔路口闖紅燈之違規行為無訛。從而，原處
    分機關依道路交通管理處罰條例第53條第1 項、違反道路交
    通管理事件統一裁罰基準及處理細則第43條、第44條、第67
    條暨違反道路交通管理事件統一裁罰基準表之規定，裁處異
    議人罰鍰1800元，並依同條例第63條第1 項第3 款規定，併
    予記違規點數三點，核無違誤。異議人聲明異議，為無理由
    ，應予駁回。
據上論斷，應依道路交通案件處理辦法第19條，裁定如主文。
中    華    民    國    97    年    9     月    17    日
                  交通法庭      法  官  施盈志
以上正本證明與原本無異。
如不服本裁定應於送達後5日內向本院提出抗告狀。
中    華    民    國    97    年    9    月    17    日
                                書記官  林雅婷


司法院資訊處製作；財團法人民間司法改革基金會備份。
